Inventaris van het archief van de Griffie Interparlementaire Betrekkingen van de Tweede Kamer der Staten-Generaal, 1945-1994
Nationaal Archief, Den Haag
- Griffie Interparlementaire betrekkingen, A.
  - Parliamentary Assembly, A.2
    - Committee on Economic Affairs and Development, 1974 - 1989.; 429-443; 14 pakken en 1 omslag
      - vergaderstukken, 1978 - 1979, 30e zitting, 436
      - vergaderstukken, 1979 - 1980, 31e zitting, 437
      - vergaderstukken, 1980 - 1981, 32e zitting, 438
      - vergaderstukken, 1981 - 1982, 33e zitting, 439
      - vergaderstukken, 1982 - 1983, 34e zitting, 440
      - vergaderstukken, 1983 - 1985, 35e-36e zitting, 441
      - vergaderstukken, 1985 - 1986, 37e zitting, 442
      - vergaderstukken, 1986 - 1989, 38e-40e zitting, 443
    - Vergaderstukken van het Bureau of the Assembly, 1974 - 1989.; 444-445; 2 pakken
      - 1974 - 1981, 26e-32e zitting, 444
      - 1983 - 1989, 35e-40e zitting, 445
    - Vergaderstukken van het Committee on Agriculture, 1974 - 1990.; 446-458; 10 pakken en 3 omslagen
      - 1974 - 1976, 26e-27e zitting, 446
      - 1976 - 1978, 28e-29e zitting, 447
      - 1978 - 1980, 30e-31e zitting, 448
      - 1980 - 1982, 32e-33e zitting, 449
      - 1982 - 1984, 34e-35e zitting, 450
      - 1984 - 1990, 36e-41e zitting, 451
      - Colloquy on the Conservation of the Living Resources in the North East Atlantic and the Mediterranean Sea, 1977 - 1978, Malta, 452
      - Sub-Committee on Fisheries, 1975 - 1978, 27e-29e zitting, 453
      - Sub-Committee on Fisheries, 1978 - 1990, 30e-41e zitting, 454
      - Sub-Committee on Relations with the CEA and the Governing Board of the CEA, 1980, 31e zitting, 455; omslag
      - Sub-Committee on Relations with the CEA, 1977, 28e zitting, 456; omslag
      - Sub-Committee on Relations with the FAO and the WFP, 1978 - 1990, 30e-31e, 33e en 35e-41e zitting, 457
      - Sub-Committee on Relations with the FAO, 1974 - 1978, 26e-29e zitting, 458; omslag
    - Vergaderstukken van het Committee on Relations with European Non-member Countries, 1974 - 1990.; 459-464; 6 pakken
      - 1974 - 1976, 26e-27e zitting, 459
      - 1976 - 1978, 28e-29e zitting, 460
      - 1978 - 1989, 30e-31e zitting, 461
      - 1980 - 1983, 32e-34e zitting, 462
      - 1983 - 1985, 35e-36e zitting, 463
      - 1985 - 1990, 37e-41e zitting, 464
    - Vergaderstukken van het Committee on Culture and Education, 1974 - 1991.; 465-486; 15 pakken en 7 omslagen
      - 1974 - 1976, 26e-27e zitting, 465
      - 1976 - 1977, 28e zitting, 466
      - 1977 - 1978, 29e zitting, 467
      - 1978 - 1979, 30e zitting, 468
      - 1979 - 1980, 31e zitting, 469
      - 1980 - 1981, 32e zitting, 470
      - 1981 - 1982, 33e zitting, 471
      - 1982 - 1983, 34e zitting, 472
      - 1983 - 1985, 35e-36e zitting, 473
      - 1985 - 1987, 37e-38e zitting, 474
      - 1987 - 1989, 39e-40e zitting, 475
      - 1989 - 1991, 41e-42e zitting, 476
      - Sub-Committee ad-hoc for the conference U-2000 Higher Education and Research Policies in Europe approching the year 2000, 1983 - 1984, 35e zitting, 477; omslag
      - Sub-Committee on Media, 1989 - 1990, 41e-42e zitting, 478; omslag
      - Sub-Committee on Monuments and Sites, 1974 - 1976, 26e-27e zitting, 479
      - Sub-Committee on Music, 1981 - 1985, 33e-36e zitting, 480; omslag
      - Sub-Committee on Unesco and other International Organisations, 1975 - 1978, 27e-31e zitting, 481
      - Sub-Committee on Unesco and other International Organisations, 1980, 32e zitting, 482; omslag
      - Sub-Committee on University Questions, 1984 - 1985 en 1989, 36e en 41e zitting, 483; omslag
      - Sub-Committee on Youth Questions, 1975 - 1976, 26e-27e zitting, 484; omslag
      - Sub-Committee on Youth and Sport, 1977 - 1991, 29e-36e en 41e-42e zitting, 485
      - Symposium on the Future of the Performing Arts, 1976, Athene, 486; omslag
    - Vergaderstukken van het Committee on Science and Technology, 1974 - 1991.; 487-521; 13 pakken en 22 omslagen
      - 1975 - 1976, 26e-27e zitting, 487; pak
      - 1976 - 1978, 28e-29e zitting, 488; pak
      - 1978 - 1979, 30e zitting, 489; pak
      - 1979 - 1981, 31e-32e zitting, 490; pak
      - 1981 - 1983, 33e-34e zitting, 491; pak
      - 1983 - 1983, 35e zitting, 492; pak
      - 1984 - 1987, 36e-38e zitting, 493; pak
      - 1987 - 1991, 39e-42e zitting, 494; pak
      - Aerospace Physiology and Medicine, 1974 - 1979, 26e-30e zitting, 495; pak
      - European Colloquium, Energy and Training, 1979, 31 zitting, 496
      - European Earthquake Prediction Programme, 1979 - 1980, 31e zitting, 497
      - European Research Programme for Earthquake Prediction, 1977 - 1979, 28e en 30e zitting, 498
      - European joint Committee for Scientific Cooperation, 1974 - 1979, 26e-30e zitting, 499; pak
      - European joint Committee for Scientific Cooperation, 1979 en 1982 - 1983, 31e en 33-35e zitting, 500; pak
      - Groupe de Réflexion sur les problèmes liés au Codage et à l'analyse des corpus de Textes Anciens, 1974, 26e zitting, 501
      - Optics Photonics and Iconics Engineering Meeting, 1979, 31e zitting, 502
      - Organising Committee for the 5th Parliamentary and Scientific Conference, 1979 - 1981, 31e en 33e zitting, 503
      - Researchgroup on Cosmic Chemical Evolution Extraterrestrial Chemical Processes and Exobiology, 1977 - 1978, 29e-30e zitting, 504
      - Researchgroup on Cosmic Chemistry, Chemical Evolution and Exobiology, 1979, 31e zitting, 505
      - Researchgroup on Underwater Archaelogy of the study group PACT, 1982, 34e zitting, 506
      - Studygroup PACT, Physical, Chemical and Mathematical Techniques in Archaeology, 1975 - 1984, 27e-31e en 33-35e zitting, 507
      - Studygroup on (solid state) Spectroscopy, 1974 - 1978, 26e-30e zitting, 508
      - Studygroup on BECS, Biological Energy Conversion Systems, 1977, 29e zitting, 509
      - Studygroup on Medical Data Processing, 1975, 27e zitting, 510
      - Studygroup on Remote Sensing, 1976, 28e zitting, 511
      - Studygroup on Surface Chemistry and Colloids, 1975 - 1978, 26e-29e zitting, 512
      - Sub-Committee for the Hearing on Animal Experimentation, 1982, 34e zitting, 513
      - Sub-Committee on Data Processing and Telecommunications, 1979 - 1981, 31e en 33e zitting, 514
      - Sub-Committee on Data Processing, 1975 - 1979, 27e-30e zitting, 515; pak
      - Sub-Committee on Energy Policy, 1982 - 1983, 33e-35e zitting, 516
      - Sub-Committee on Energy and the Environment, Organizing Committee on the Colloquy on Energy and the Environment, 1977 - 1978, 29e zitting, 517
      - Sub-Committee on Science and Parliament, ad-hoc Committee on the organisation of the 4th Parliamentary and Scientific Conference, 1974 - 1975, 26e-27e zitting, 518; pak
      - Sub-Committee on Science and Technology for Development, 1984, 35e zitting, 519
      - Sub-Committee on Space Policy, Information Technology and Telecommunications, 1982 - 1983, 34e-35e zitting, 520
      - Sub-Committee on the United Nations Conference on Science and Technology for Development, 1978 - 1979, 30e-31e zitting, 521
    - Vergaderstukken van het tweede European Symposium on Frontier Regions te Straatsburg, 1975.; 522; 1 omslag
    - Informatieteksten van de Assembly, 1975 - 1981.; 523-524; 2 pakken
      - 1975 - 1977, 523
      - 1978 - 1981, 524
    - Vergaderstukken van het Committee on Science and Technology, working parties, 1975 - 1984.; 525-529; 2 pakken en 3 omslagen
      - European Trombosis Research Organisation (ETRO), 1977 - 1978, 29e zitting, 525
      - European working party for Fraction, Separation, Concentration and Detection in Bioscience (EFRAC), 1975 - 1977, 27e-29e zitting, 526
      - Geodynamics, 1976 en 1979, 28e en 30e zitting, 527
      - Rhine Valley water tabel / groundwater, 1975 - 1984, 26e-31e, 33e en 35e zitting, 528; pak
      - Space Biophysics, 1975 - 1981, 26e-28e, 31e en 33e zitting, 529; pak
    - Vergaderstukken van het Committee on Regional Planning and Local Authorities, 1975 - 1985.; 530-539; 6 pakken en 4 omslagen
      - 1974 - 1976, 26e-27e zitting, 530
      - 1976 - 1977, 28e-29e zitting, 531
      - 1977 - 1978, 29e zitting, 532
      - European Symposium (2e) on Frontier Regions te Innsbruck, 1975, 533; omslag
      - Sub-Committee ad-hoc, 1980, 534
      - Sub-Committee on European Regional Problems, 1976 - 1984, 28e-35e zitting, 535; omslag
      - Sub-Committee on the Europe Prize and the Propagation of the European Idea, 1975 - 1985, 26e-28e en 33e-36e zitting, 536; omslag
      - Sub-Committee on the Protection of Natural Environment, 1978 - 1984, 30e-35e zitting, 537
      - Sub-Committee on the Protection on the Natural Environment, 1976, 27e zitting, 538; omslag
      - Working party on the preparation of the conference of Pyrenean Regions, 1979 - 1981, 31e-32e zitting, 539
    - Committee on Rules of Procedure, vergaderstukken, 26e-38e zitting, 1975 - 1987.; 540; 1 pak
    - Vergaderstukken van het Standing Committee, 1975 - 1988.; 541-543; 3 pakken
      - 1975 - 1980, 26e-31e zitting, 541
      - 1980 - 1984, 32e-35e zitting, 542
      - 1984 - 1988, 36e-40e zitting, 543
    - Report on the rights of the sick and dying, 1976.; 544; 1 omslag
    - Stukken betreffende het bijwonen van de Conference on the Development of Democratic Institutions in Europe te Straatsburg, 1976.; 545; 1 pak
    - Vergaderstukken van de Conference of Local and Regional Authorities of Europe, Selection Committee of the European Intermunicipal Exchanges Development Plan, 1976 - 1981.; 546; 1 omslag
    - Vergaderstukken van het Joint Committee, 1976 - 1983.; 547; 1 omslag
    - Vergaderstukken van het Political Affairs Committee, 1976 - 1990.; 548-564; 11 pakken en 6 omslagen
      - 1974 - 1976, 26e-27e zitting, 548
      - 1976 - 1977, 28e zitting, 549
      - 1977 - 1978, 29e zitting, 550
      - 1978 - 1979, 30e zitting, 551
      - 1979 - 1980, 31e zitting, 552
      - 1980 - 1981, 32e zitting, 553
      - 1981 - 1982, 33e zitting, 554
      - 1982 - 1983, 34e zitting, 555
      - 1983 - 1984, 35e zitting, 556
      - 1984 - 1986, 36e-37e zitting, 557
      - 1986 - 1990, 38e-41e zitting, 558
      - Committee on European Non-member Countries, 1979 - 1980, 31e zitting, 559; omslag
      - Sub-Committee on Terrorism in Europe, 1979, 31e zitting, 560; omslag
      - Sub-Committee on the Middle East, 1979 - 1983, 31e-35e zitting, 561; omslag
      - Sub-Committee on the Situation in Turkey, 1981, 33e zitting, 562; omslag
      - Sub-Committee on the Study of the Tindemans report, 1976, 27e-28e zitting, 563; omslag
      - Symposium on the Role of Political Parties in the Development of Parliamentary Democracy, 1977 - 1978, 29e zitting, 564; omslag
    - Vergaderstukken van het Committee on Culture and Education, Sub-Committee on the Architectural and Artistic Heritage of Europe, 1976 - 1991.; 565-568; 4 pakken
      - 1976 - 1979, 28e-31e zitting, 565
      - 1980 - 1983, 32e-34e zitting, 566
      - 1983 - 1986, 35e-37e zitting, 567
      - 1986 - 1987 en 1990 - 1991, 38e en 41e-42e zitting, 568
    - Vergaderstukken van de Conference of Local and Regional Authorities of Europe, Conference of Alpine Regions, the future of the Alpine Region in 1978 te Lugano, 1977 - 1981.; 569; 1 omslag
    - Vergaderstukken van het Committee on Migration, Refugees and Demography, 1977 - 1989.; 570-581; 11 pakken en 1 omslag
      - 1977 - 1979, 29e-30e zitting, 570
      - 1979 - 1980, 31e zitting, 571
      - 1980 - 1982, 32e-33e zitting, 572
      - 1982 - 1984, 34e-35e zitting, 573
      - 1984 - 1985, 36e zitting, 574
      - 1985 - 1986, 37e zitting, 575
      - 1986 - 1988, 38e-39e zitting, 576
      - 1988 - 1989, 40e zitting, 577
      - Sub-Committee on Demography, 1983 - 1984, 35e zitting, 578; omslag
      - Sub-Committee on International Migration, 1979 - 1987, 30e-38e zitting, 579
      - Sub-Committee on Refugees, 1983 - 1987, 35e-39e zitting, 580
      - Sub-Committee on World Demographic and Development Problems, 1980 - 1981, 32e-33e zitting, 581
    - Reports on the underwater cultural heritage, 1978.; 582; 1 pak
    - Public European Parliamentary Hearing, 1978 - 1979.; 583-585; 3 omslagen
      - Pollution of Coastel Zones by Hydrocarbons, 1978 - 1979, 583
      - Fast Breeder Reactors, economical aspects and safety, 1979, 31e zitting, 584
      - Water Pollution in the Rhine River Basin, 1979, 585
    - Vergaderstukken van het Political Affairs Committee and the Committee on Economic Affairs and Development, 1979 - 1982.; 586-587; 2 omslagen
      - Panel on relations between Western Europe and Japan, 1982, 34e zitting, 586
      - Sub-Committee on co-operation between the countries of Northern and Southern Europe, 1979 - 1980, 30e-32e zitting, 587
    - Vergaderstukken van het Political Committee and Legal Affairs Committee, 1979 - 1985.; 588-591; 1 pak en 3 omslagen
      - Sub-Committee on Terrorism in Europe, 1979 - 1983, 31e-34e zitting, 588
      - Sub-Committee on the Situation in Turkey, 1981 - 1985, 33e-36e zitting, 589; pak
      - 1984, 35e zitting, 590
      - Sub-Committee on the Situation in Malta, 1985, 36e zitting, 591
    - Stukken betreffende het bijwonen van de Conference on Defence of Democracy against Terrorism in Europe, Tasks and Problems, 32e zitting, 1980.; 592; 1 pak
    - Vergaderstukken van het Committee on Culture and Education/Committee on Regional Planning and Local Authorities, ad-hoc Sub-Committee, 32e zitting, 1980.; 593; 1 omslag
    - Vergaderstukken van het Legal Affairs Committee, 1980 - 1990.; 594-607; 9 pakken en 5 omslagen
      - 1980 - 1981, 32e zitting, 594
      - 1981 - 1982, 33e zitting, 595
      - 1982 - 1983, 34e zitting, 596
      - 1983 - 1984, 35e zitting, 597
      - 1984 - 1985, 36e zitting, 598
      - 1985 - 1986, 37e zitting, 599
      - 1986 - 1987, 38e zitting, 600
      - 1987 - 1988, 39e zitting, 601
      - 1988 - 1990, 40e-41e zitting, 602
      - Sub-Committe on the Law of the Sea, 1982 - 1983, 34e-35e zitting, 603; omslag
      - Sub-Committee on Human Rights, 1980 - 1984, 32e en 34e-36e zitting, 604; omslag
      - Sub-Committee on the Programme of Work, 1984, 36e zitting, 605; omslag
      - Sub-Committee on the Situation in Malta, 1984 - 1985, 36e zitting, 606; omslag
      - Sub-Committee on the Situation in Turkey, 1984, 36e zitting, 607; omslag
    - Vergaderstukken van het Colloquy on Europe and Latin America, the Challenge of Human Rights, Madrid, 1981.; 608; 1 omslag
    - Vergaderstukken van het Political Affairs Committee and Committee on Migration, Refugees and Demography, 1981 - 1982.; 609-610; 1 pak en 1 omslag
      - Sub-Committee on Human Rights in Latin America, 1981 - 1982, 32e-33e zitting, 609
      - Sub-Committee on the Solution of the Afghan Crisis, 1982, 33e zitting, 610; omslag
    - Vergaderstukken van de Standing Conference of Local and Regional Authorities of Europe, joint working party responsible for the preparation of the conference of the regions of the Mediterranean Basin, 1981 - 1984.; 611; 1 omslag
    - Vergaderstukken van het Committee on Economic Affairs and Development, Political Affairs Committee en Committee on Culture and Education, 34e zitting, 1982.; 612; 1 omslag
    - Stukken betreffende het bijwonen van de Conference of the regions of the Mediterranean Basin, 1985.; 613; 1 pak
    - Vergaderstukken van het Committee on the Environment, Regional Planning and Local Authorities, 1985 - 1990.; 614-615; 2 pakken
      - 1985 - 1987, 37e-38e zitting, 614
      - 1987 - 1990, 39e-41e zitting, 615
    - Social and Health Affairs Committee, vergaderstukken, 38e-41e zitting, 1986 - 1990.; 616; 1 pak
- Beneluxraad, B.
  - Loonpolitiek en loononderzoek, 1952 - 1957.; 617-624; 3 omslagen en 5 stukken
    - beperkt loononderzoek; situatie in oktober 1952, 617; omslag
    - beperkt loononderzoek; situatie in oktober 1953, 618; omslag
    - beperkt loononderzoek; aanvullend rapport 1953 - 1954, 619
    - indexcijfers der regelingslonen, 1954, 620
    - loonpolitiek, 1954, 621
    - loononderzoek; aanvullend rapport, 1954, 622
    - loononderzoek; verschil in niveau van het verdiende bruto-uurloon, 1955, 623; omslag
    - loonpolitiek; aanvulling over het jaar 1957, 624
  - Correspondentie en vergaderstukken van de Raadgevende Interparlementaire Beneluxraad, 1957 - 1987.; 625-630; 5 pakken en 1 omslag
    - correspondentie van de griffier van de Nederlandse delegatie, 1957 januari 28 - 1963 december 19, 625
    - correspondentie van de griffier van de Nederlandse delegatie, 1972 januari 04 - 1980 december 12, 626
    - correspondentie van de griffier van de Nederlandse delegatie, 1964 januari 14 - 1971 december 27, 627
    - correspondentie van de griffier van de Raadgevende Interparlementaire Beneluxraad met betrekking tot het voorzitterschap 1958, 628; omslag
    - Permanent werk en organisatiecomité, 1975 - 1987, 629
    - vergaderdata van de pleanaire vergadering en de diverse commissies, 1979 - 1987, 630
  - Kamerstukken betreffende het buitenlands beleid van het Ministerie van Buitenlandse Zaken, 1967.; 631; 1 pak
  - Interparlementaire Benelux Nieuwsbrieven, 1973 - 1984.; 632-645; 8 pakken, 4 omslagen en 2 banden
    - 1973 nr. 1-6 en dossier Ibramco, 632
    - 1974 nr. 1-9, 633
    - 1975 nr. 1-8, 634
    - 1976 nr. 1-8, 635; omslag
    - 1977 nr. 1-7, 636; omslag
    - 1978 nr. 1-8, 637; omslag
    - 1979 nr. 1-8, 638; omslag
    - 1980 nr. 1-8, 639
    - 1981 nr. 1-9, 640
    - 1982 nr. 1-8, 641
    - 1982 - 1986, 642; band
    - 1983 nr. 1-9, 643
    - 1984 nr. 1-9, 644
    - 1987 - 1988, 645; band
  - Handelingen en documenten van de Raadgevende Interparlementaire Beneluxraad, 1973 - 1988.; 646-651; 6 banden
    - 1957 - 1966 (1), 646
    - 1957 - 1966 (2), 647
    - 1967 - 1971, 648
    - 1972 - 1976, 649
    - 1977 - 1981, 650
    - 1982 - 1986, 651
- Europese samenwerking, C.
  - Europese Gemeenschappen, C.1
    - Verdrag tot oprichting van de Europese Defensie Gemeenschap, 1953.; 652; 1 omslag
    - Stukken betreffende de Nederlandse delegatie naar de conferentie van parlementsleden uit de NAVO-landen, 1956 - 1974.; 653; 1 omslag
    - Basisstatistieken van de Europese Gemeenschappen in vergelijking met de Verenigde Staten van Amerika, Canada, Japan en de Unie der Socialistische Sowjet-Republieken, 1958 - 1980.; 654-669; 16 banden
      - 1958 feb., 654
      - 1958 okt., 655
      - 1961, 656
      - 1964, 657
      - 1965, 658
      - 1966, 659
      - 1967, 660
      - 1968 - 1969, 661
      - 1970, 662
      - 1972, 663
      - 1973 - 1974, 664
      - 1975 - 1976, 665
      - 1977, 666
      - 1978, 667
      - 1979, 668
      - 1980, 669
    - De verwezenlijking van een groot denkbeeld: Europa. Herdenking van de 10e verjaardag van de verklaring van Robert Schuman, 1960.; 670; 1 deel
    - Europese conferentie over Technische vooruitgang en Gemeenschappelijke Markt; economische en sociale perspectieven verbonden aan de toepassing van de nieuwe technieken, 1960.; 671-672; 2 pakken
      - (1), 671
      - (2), 672
    - Europese conferentie over de sociale zekerheid; handelingen, 1962.; 673-674; 2 pakken
      - (1), 673
      - (2), 674
    - Vergelijkende tabellen van de stelsels van sociale zekerheid van toepassing in de lidstaten van de Europese Gemeenschappen; stelsel voor de landbouw, 1966.; 675; 1 omslag
    - Algemene verslagen over de werkzaamheden van de Gemeenschappen, 1967 - 1984.; 676-686; 11 pakken
      - 1967 1e verslag, 676
      - 1971 5e verslag, 677
      - 1973 7e verslag, 678
      - 1975 9e verslag, 679
      - 1977 11e verslag, 680
      - 1979 13e verslag, 681
      - 1980 14e verslag, 682
      - 1981 15e verslag, 683
      - 1982 16e verslag, 684
      - 1983 17e verslag, 685
      - 1984 18e verslag, 686
    - Verslagen over het mededingingsbeleid, 1972 - 1986.; 687-703; 17 pakken
      - verslag over de ontwikkeling van de sociale toestand in de Gemeenschap in 1974, behorend bij het 8e algemene verslag over de werkzaamheden van de Europese Gemeenschappen, 1975, 687
      - de toestand van de landbouw in de Gemeenschap in 1975, behorend bij het 9e algemene verslag over de werkzaamheden van de Europese Gemeenschappen, 1976, 688
      - verslag over de ontwikkeling van de sociale toestand in de Gemeenschappen in 1975, behorend bij het 9e algemene verslag over de werkzaamheden van de Europese Gemeenschappen, 1976, 689
      - verslag over de ontwikkeling van de sociale toestand in de Gemeenschappen in 1976, behorend bij het 10e verslag over de werkzaamheden van de Europese Gemeenschappen, 1977, 690
      - 9e verslag, behorend bij het 13e verslag over de wekzaamheden van de Europese Gemeenschappen, 1980, 691
      - de toestand van de landbouw in de Gemeenschap in 1979, behorend bij het 13e algemene verslag over de werkzaamheden van de Europese Gemeenschappen, 1980, 692
      - verslag behorend bij het 3e verslag 1969, 693
      - 1e verslag over het mededingingsbeleid behorend bij het 5e verslag 1972, 694
      - verslag over de ontwikkeling van de sociale toestand in de Gemeenschap in 1972 behorend bij het 6e verslag 1972, 695
      - 3e verslag behorend bij het 7e algemene verslag over de werkzaamheden van de Gemeenschappen, 1974, 696
      - verslag over de ontwikkeling van de sociale toestand in de Gemeenschap in 1973, behorend bij het 7e algemene verslag over de werkzaamheden van de Europese Gemeenschappen, 1974, 697
      - 4e verslag, behorend bij het 8e algemene verslag over de werkzaamheden van de Gemeenschappen, 1975, 698
      - 1980 10e verslag, 699
      - 1981 11e verslag, 700
      - 1983 13e verslag, 701
      - 1986 16e verslag, 702
      - verslag over de sociale ontwikkeling in het jaar 1981 behorend bij het 15e algemeen verslag over de werkzaamheden van de Europese Gemeenschappen in 1981, 703
    - Bulletin van de Europese Gemeenschappen nr. 2, 1979.; 704; 1 stuk
    - Verzameling van de rechtsteksten van de EEG en de EGKS betreffende de mededinging, 1981.; 705; 1 band
    - Europese Gemeenschap Kolen en Staal (EGKS), C.1.1
      - Stukken betreffende de loonontwikkeling en loonpolitiek in de industrieën der Gemeenschap, 1945 - 1958.; 706-707; 2 pakken
        - 1945 - 1956, 706
        - 1958, 707
      - Overzicht betreffende de plaatsen in de Kamerstukken die gaan over het verdrag, de literatuur en de rechtspraak, 1950 - 1957.; 708-709; 2 pakken
        - art. 1-100 met bijlagen, 708
        - protocollen, overeenkomst en index, 709
      - Ingekomen en uitgegane brieven van de griffier van de delegaties, 1953 - 1958.; 710; 1 omslag
      - Verslagen van gezamenlijke bijeenkomsten van de leden van de raadgevende vergadering van de Raad van Europa en van de leden van de gemeenschappelijke vergadering van de Europese Gemeenschap voor Kolen en Staal, 1953 - 1959.; 711-716; 5 pakken
        - 1953 1e bijeenkomst, 711
        - 1954 2e bijeenkomst, 712
        - 1955 3e bijeenkomst, 713
        - 1956 4e bijeenkomst, 714
        - 1957 5e bijeenkomst, 715
        - 1959 6e bijeenkomst, 716
      - Wederaanpassing en-tewerkstelling van arbeidskrachten; rapport inzake de missie van vakbondsleden uit de Gemeenschap naar de Verenigde Staten, 1954.; 717; 1 stuk
      - Lonen en sociale lasten in de industrieën der Gemeenschap, 1954 - 1956.; 718-719; 2 pakken
        - 1954 gemiddelde inkomsten per jaar, 718
        - 1956 uitgaven van werkgevers voor lonen en sociale lasten in het jaar 1954 en 1956, 719
      - De ontwikkeling van de economische integratie van Europa, analyse van de documenten en bijlagen, 1955.; 720; 1 omslag
      - Herziening van het verdrag tot oprichting van de Europese Gemeenschap voor Kolen en Staal, 1955.; 721; 1 omslag
      - Jaarverslagen van de Raad van Associatie tussen de regering van Engeland, Noord Ierland en de Hoge autoriteit van de Europese Gemeenschap voor Kolen en Staal, 1955 - 1969.; 722-733; 12 omslagen